臺灣臺中地方法院刑事判決　　　　　　　　　　　　九十三年度訴字第一五九二號
　　公　訴　人　臺灣臺中地方法院檢察署檢察官
　　被　　　告　庚○○
　　選任辯護人　梁宵良律師
　　被　　　告　子○○
右列被告因搶奪等案件，經檢察官提起公訴（九十三年度偵字第一０一九０、一０八
五二號），本院合議庭裁定由受命法官獨任進行簡式審判程序，判決如左：
    主  文
庚○○連續意圖為自己不法之所有，而搶奪他人之動產，處有期徒刑壹年。扣案之黃
色安全帽、黑色安全帽、帽子各壹頂、黑色口罩、花紋口罩各壹個，均沒收。
子○○牙保贓物，處拘役參拾日，如易科罰金，以參佰元折算壹日。
    事  實
一、庚○○因積欠他人債務無力清償，竟意圖為自己不法之所有，基於概括之犯意，
    連續於附表編號一至九所示之時間，騎乘未懸掛車牌之ＢＺＬ－三三六號重型機
    車，頭戴帽子，上罩黃色或黑色安全帽，口戴黑色或花紋口罩，在附表編號一至
    九所示之地點，趁己○○、癸○○○、壬○○、辛○○、丙○○、乙○○、戊○○、甲○○、丁○○疏於防備之際，徒手搶奪己○○等人所有附表編號一至九所
    示之財物。得手後將搶得之現金清償債務花用迨盡，搶得附表編號四所示之金手
    鍊一條（重一‧八錢），於九十三年五月二十五日，持向台中縣沙鹿鎮○○路欣
    欣當舖典當得款新台幣（下同）二千元，至於搶得附表編號三、四、八所示之諾
    基亞六一００型行動電話、三星Ｔ一０八型行動電話、ＰＡＮＡＳＯＮＩＣＧＤ
    五五型行動電話各一支則交予知情之子○○代尋買主賤價出售，其餘物品均棄置
    台中縣龍井鄉大肚山上。子○○明知庚○○先後於九十三年五月十八日晚上，在
    台中縣龍井鄉○○路○段二六六之二號八號超商所交付之前開諾基亞六一００型
    行動電話，及於同年月十九日晚上及二十三日晚上，在同鄉○○路○段一三八號
    龍族網咖店所交付之前開三星Ｔ一０八型、ＰＡＮＡＳＯＮＩＣＧＤ五五型行動
    電話，均係來路不明之贓物，仍予以收受應允代尋買主，並於九十三年五月二十
    日晚上，在上述八號超商內，將前開三星Ｔ一０八型行動電話，以一千元之價格
    出售予不詳姓名男子轉交庚○○，另附表三所示之諾基亞六一００型行動電話，
    因子○○在上述八號超商把玩為店員楊純真發覺係壬○○遭搶之物，警員並已著
    手調查，而由子○○交還庚○○，共同持至台中火力發電廠前之大排水溝丟棄。
    嗣於九十三年五月二十七日十八時許，為警在上述龍族網咖店前查獲，並在子○○身上起出尚未出售之前開ＰＡＮＡＳＯＮＩＣＧＤ五五型行動電話（業已發還
    甲○○），且扣得庚○○所有供作案用之黃色安全帽、黑色安全帽、帽子各一頂
    、黑色口罩、花紋口罩各一個及其典當金手鍊之欣欣當舖當票一張（另查扣與搶
    奪案件無直接關連之黑色夾克一件、板手二支）。
二、案經台中縣警察局烏日分局報請台灣台中地方法院檢察署檢察官偵查起訴。
    理  由
一、本件被告庚○○、子○○所犯均係死刑、無期徒刑、最輕本刑為三年以上有期徒
    刑以外之罪，被告等於準備程序中就被訴事實為有罪之陳述，經告知簡式審判程
    序之旨，並聽取公訴人、被告等及辯護人之意見後，本院合議庭認為適宜而裁定
    由受命法官獨任進行簡式審判程序，先予敘明。
二、右揭犯罪事實，業據被告庚○○、子○○坦承不諱，互核相符，並經被害人己○○、癸○○○、壬○○、辛○○、丙○○、乙○○、戊○○、甲○○、丁○○及
    證人楊純真於警訊時證述屬實，復有黃色安全帽、黑色安全帽、帽子各一頂、黑
    色口罩、花紋口罩各一個扣案，及欣欣當舖當票、贓物認領保管收據各一張、台
    中縣警察局烏日分局刑事組扣押筆錄、扣押物品目錄表、查獲現場圖各一份、照
    片多張附卷可稽，事證明確，被告犯行已堪認定。
二、核被告庚○○所為，係犯刑法第三百二十五條第一項之搶奪罪，被告子○○所為
    ，係犯同法第三百四十九條第二項之牙保贓物罪。被告庚○○先後九次搶奪犯行
    ，時間緊接，犯罪構成要件相同，顯係基於概括之犯意反覆為之，為連續犯，應
    依刑法第五十六條規定論以一罪，並加重其刑。被告子○○先後三次收受贓物之
    低度行為，已為一次牙保贓物之高度行為所吸收，不另論罪。爰分別審酌被告庚○○、子○○均無前科紀錄（見卷附台灣高等法院被告全國前案紀錄表），品行
    尚佳，事後皆已坦承上情，態度良好，被告庚○○短時間內連續九次搶奪被害人
    財物，危害社會治安，被告子○○牙保贓物，未獲任何利益，情節非重，及其等
    犯罪動機、目的、手段、所生損害等一切情狀，各處以如主文所示之刑，被告子
    ○○部分並諭知易科罰金之折算標準。扣案之黃色安全帽、黑色安全帽、帽子各
    一頂、黑色口罩、花紋口罩各一個，為被告庚○○所有，供犯罪所用之物，應依
    刑法第三十八條第一項第二款宣告沒收，另查扣之黑色夾色一件、板手二支，與
    本件搶奪無直接關連，尚不宜宣告沒收。
據上論斷，應依刑事訴訟法第二百七十三條之一第一項、第二百九十九條第一項前段
，刑法第五十六條、第三百二十五條第一項、第三百四十九條第二項、第四十一條第
一項前段、第三十八條第一項第二款，罰金罰鍰提高標準條例第一條前段、第二條，
判決如主文。
中      華      民      國      九十三      年    八    月    三十      日
                              臺灣臺中地方法院刑事第八庭
                                      法  官  鍾  堯  航
附表：
編號  時    間          地    點          被害人    搶得財物
一    九十三年五月十五  台中縣龍井鄉新興  己○○    手提包一個內有現金新
      日二十時十五分許  路二五巷口                  台幣一千二百元。
二    九十三年五月十七  台中縣龍井鄉藝術  癸○○○  手提包一個內有現金新
      日十九時五分許    街三九巷六號附近            台幣六千餘元、提款卡
                                                    三張、信用卡、身分證
                                                    、健保卡各一張、ＳＡ
                                                    ＧＥＭ行動電話一支。
三    九十三年五月十八  台中縣龍井鄉國際  壬○○    皮包一個內有現金新台
      日十五時五十分許  際街一五五號附近            幣一百三十五元、諾基
                                                    亞六一００型行動電話
                                                    一支。
四    九十三年五月十九  台中縣龍井鄉新興  辛○○    手提包一個內有現金新
      日十九時二十分許  路四九巷口                  台幣一千七百元、三星
                                                    Ｔ一０八型行動電話一
                                                    支、金手鍊一條（重一
                                                    ‧八錢）。
五    九十三年五月二十  台中縣龍井鄉新興  丙○○    皮包一個內有現金新台
      一日十五時五十分路四九巷二號附近            幣三千餘元、摩托羅拉
      許                                            行動電話一支、身分證
                                                    、駕照、行照、學生證
                                                    提款卡各一張。
六    九十三年五月二十  台中縣龍井鄉新興  乙○○    皮包一個內有現金新台
      二日十九時二十分  路二五巷口                  幣一千六百元、三星行
      許                                            動電話一支。
七    九十三年五月二十  台中縣龍井鄉新興  戊○○    手提包一個內有現金新
      三日十五時五分許  路十八巷前                  台幣一百餘元、摩托羅
                                                    拉行動電話一支。
八    九十三年五月二十  台中市○區○○路  甲○○    手提包一個內有皮包一
      三日二十時二十分  七五巷口                    個、現金新台幣四千五
      許                                            百元、ＰＡＮＡＳＯＮ
                                                    ＩＣＧＤ五五型行動電
                                                    話一支、ＯＫＷＡＰ一
                                                    六三型行動電話一支、
                                                    ＮＩＫＯＮ數位相機一
                                                    台、身分證、駕照、學
                                                    生證、提款卡、信用卡
                                                    各一張。
九    九十三年五月二十  台中縣龍井鄉新興  丁○○    皮包一個內有現金新台
      六日十二時許      路二二巷口                  幣五百元、ＰＡＮＡＳ
                                                    ＯＮＩＣ行動電話一支
                                                    、學生證一張、鑰匙一
                                                    串。
右正本證明與原本無異。
如不服本判決，應於送達後十日內向本院提出上訴狀（須附繕本），上訴於台灣高等
法院台中分院。
                                      書記官
中      華      民      國      九十三      年    八    月    三十      日
附錄論罪科刑法條
刑法第三百二十五條第一項：
意圖為自己或第三人不法之所有，而搶奪他人之動產者，處六月以上五年以下有期徒
刑。
刑法第三百四十九條第二項：
搬運、寄藏、故買贓物或為牙保者，處五年以下有期徒刑、拘役或科或併科一千元以
下罰金。
